【裁判字號】    98,審訴,785
【裁判日期】    981026
【裁判案由】    違反毒品危害防制條例
【裁判全文】
臺灣新竹地方法院宣示判決筆錄        98年度審訴字第785 號
公  訴  人  臺灣新竹地方法院檢察署檢察官
被      告  乙○○
指定辯護人  本院公設辯護人  甲○○
上列被告因違反毒品危害防制條例一案，經檢察官提起公訴（98
年度毒偵字第1336號）後，聲請本院改依協商程序而為判決，於
中華民國98年10月26日下午4 時在本院刑事第十一法庭宣示判決
，出席職員如下：
法官起立朗讀判決主文、犯罪事實要旨、處罰條文，及告以上訴
限制、期間並提出上訴狀之法院，且諭知記載其內容：
一、主  文：
    乙○○施用第一級毒品，累犯，處有期徒刑壹年壹月。又施
    用第二級毒品，累犯，處有期徒刑柒月。應執行有期徒刑壹
    年伍月。
二、犯罪事實要旨：
（一）乙○○前曾於(1)民國92年4 月間，因竊盜案件，經本院於
      93年10月20日，以92年度易字第517 號判決，判處有期徒
      刑1 年，嗣於93年11月5 日確定；(2)又於92年9 月間，因
      竊盜案件，經本院於92年12月30日，以92年度易字第607
      號判決，判處有期徒刑1 年，嗣於93年1 月30日確定；(3)
      又於92年9 月間，因竊盜案件，經本院於93年1 月9 日，
      以92年度易字第608 號判決，判處有期徒刑7 月，嗣於93
      年2 月9 日確定；(4)又於92年12月間，因竊盜案件，經本
      院於93年2 月17日，以93年度易字第32號判決，判處有期
      徒刑10月，嗣提起上訴，經高等法院於93年5 月27日，以
      93年度上易字第481 號判決，撤銷原判決，改判有期徒刑
      1 年，嗣於93年7 月1 日確定；(5)又於92年12月間，因違
      反毒品危害防制條例等案件，經本院於93年3 月9 日，以
      93年度訴字第38號判決，分別判處有期徒刑1 年、6 月，
      並經定應執行刑為有期徒刑1 年4 月，嗣於93年4 月5日
      確定；(6)又於94年3 月間，因贓物案件，經本院於94年8
      月4 日，以94年度竹簡字第689 號判決，判處有期徒刑6
      月，嗣於94年8 月29日確定。復因減刑條例實施，上開各
      案件，經本院於96年7 月16日，以96年度聲減字第23 1號
      裁定，分別減為有期徒刑6 月、6 月、3 月又15日、6 月
      、6 月、3 月、3 月，並經定應執行刑為有期徒刑2 年6
      月又15日確定，於93年2 月27日入監執行，並於96年7 月
      16日徒刑執行完畢出監。
（二）乙○○前於90年12月間，因施用毒品案件，經本院於90年
      12月11日，以90年度毒聲字第1812號裁定送觀察、勒戒，
      並於91年1 月18日入所執行後，因認無繼續施用毒品傾向
      ，於91年2 月8 日出所執行完畢，嗣經臺灣新竹地方法院
      檢察署檢察官（下稱檢察官）於91年2 月18日，以90年度
      毒偵字第1692號為不起訴處分確定。
（三）乙○○不知警惕，又於92年9 月間，因施用毒品案件，經
      本院於92年9 月3 日，以92年度毒聲字第667 號裁定送觀
      察勒戒後，因認有繼續施用毒品傾向，復經本院於93年1
      月6 日，以93年度毒聲字第4 號裁定，送戒治處所施以強
      制戒治1 年，於93年1 月6 日入所執行，嗣因法律修正，
      而於93年1 月9 日出所；同時其本次非法施用第一級、第
      二級毒品犯行，亦經本院於93年3 月9 日，以93年度訴字
      第38號判決，分別判處有期徒刑1 年、6 月，並經定應執
      行刑為有期徒刑1 年4 月，嗣於93年4 月5 日確定。其執
      行情形詳如上述（一）部分。
（四）乙○○竟不知警惕，又於97年9 月間，因施用第一級毒品
      案件，經本院於97年11月28日，以97年度訴字第1131號判
      決，判處有期徒刑1 年，嗣提起上訴，經臺灣高等法院於
      98年1 月22日，以98年度上訴字第289 號判決，駁回上訴
      ，復提起上訴，經最高法院於98年4 月23日，以98年度台
      上字第2160號判決駁回上訴，嗣於同日確定，現正執行中
      。
（五）乙○○仍不知警惕，於前開觀察勒戒處分執行完畢釋放後
      「5 年內再犯」施用毒品案件，並經法院判處罪刑確定後
      ，(1)復基於施用第一級毒品海洛因的犯罪意思，於98年5
      月8 日上午9 時許，在其位於新竹縣竹北市○○里○ 鄰○
      ○街42巷9 號之住處內，以將海洛因粉末置入針筒內加水
      再注射之方式，施用第一級毒品海洛因1 次。(2)復基於施
      用第二級毒品甲基安非他命的犯罪意思，於上開時地，以
      將甲基安非他命置於玻璃球吸食器內，再以火燒烤，吸其
      煙霧之方式，施用第二級毒品甲基安非他命1 次。嗣因乙
      ○○另涉及他案件，經檢察官指揮法務部調查局新竹縣調
      查站於98年5 月8 日上午11時20分許，在新竹市○道○路
      ○ 段128 號之便利商店內拘提到案說明，復經其同意採集
      其尿液送驗結果，呈嗎啡、安非他命、甲基安非他命陽性
      反應，始悉上情。
三、處罰條文：
    毒品危害防制條例第10條第1 項、第2 項，刑法第11條前段
    、第47條第1 項、第51條第5 款。
四、協商判決除有刑事訴訟法第455 條之4 第1 項第1 款於本訊
    問程序終結前，被告撤銷協商合意或檢察官撤回協商聲請者
    ；第2 款被告協商之意思非出於自由意志者；第4 款被告所
    犯之罪非第455 條之2 第1 項所定得以協商判決者；第6 款
    被告有其他較重之裁判上一罪之犯罪事實者；第7 款法院認
    應諭知免刑或免訴、不受理者情形之一，及違反同條第2 項
    「法院應於協商合意範圍內為判決；法院為協商判決所科之
    刑，以宣告緩刑或2 年以下有期徒刑、拘役或罰金為限」之
    規定者外，檢察官與被告均不得上訴。
五、如有前項得上訴之情形，得自收受宣示判決筆錄送達之日起
    10日內，向本院提出上訴書狀，上訴於第二審法院。
中    華    民    國    98    年    10    月    26    日
                  刑事第九庭書  記  官  蕭汝芳
                            審判長法官  馮俊郎
以上筆錄正本係照原本作成。
中    華    民    國    98    年    10    月    26    日
                            書  記  官  蕭汝芳
附錄本案處罰實體法條全文：
毒品危害防制條例第10條第1 項、第2 項：
施用第一級毒品者，處6 月以上5 年以下有期徒刑。
施用第二級毒品者，處3 年以下有期徒刑。


司法院資訊處製作；財團法人民間司法改革基金會備份。
